【裁判字號】    89,易,1061
【裁判日期】    900119
【裁判案由】    偽造文書
【裁判全文】
臺灣士林地方法院刑事判決                        八十九年度易字第一六一號
    公  訴  人  臺灣士林地方法院檢察署檢察官
    被      告  乙○○
右列被告因偽造文書案件，經檢察官提起公訴 (八十九年度偵字第四二七八號) ，本
院判決如左：
    主  文
乙○○行使偽造特許證，足以生損害於公眾，累犯，處有期徒刑參月，如易科罰金以
參佰元折算壹日。
偽造之「ＡＡ─一六三六」車牌壹張沒收。
    事  實
一、乙○○前有偽造有價證券、恐嚇、違反麻醉藥品管理條例等前科，前於民國八十
    二年間因違反麻醉藥品管理條例案件，經臺灣臺北地方法院判處有期徒刑八月確
    定，並於八十四年十月十六日執行完畢。邱正中因自已所有車牌號碼ＩＴ─一六
    三六號自用小客車之車牌逾檢而經吊銷，竟自行於八十八年十二月底某日，在台
    北市○○區○○路二二一巷一八九之一號一樓家中以壓克力板噴漆偽造號碼ＡＡ
    ─一六三六號車牌一面，以此方式完成偽造，足以生損害於主管機關對於小客車
    駕駛人管理之正確性及車牌所有人甲○○，進而將該偽造之車牌置於其所駕駛之
    小客車上而行使之。嗣於八十九年四月二十六日零時三十分許，為警在台北市○
    ○區○○街一一０號前查獲並扣得上揭車牌。
二、案經台北市政府警察局大同分局報請台灣士林地方法院檢察署檢察官偵查起訴。
    理  由
一、右揭事實，業據被告乙○○迭於警、偵訊及本院審理中坦承不諱，復有偽造之「
    ＡＡ─一六三六」號車牌一面扣案及汽車車籍查詢紀錄表二紙在卷可證，被告雖
    另辯稱：我將車牌掛上後並沒有開車，不知道這是違法云云，所辯核與本件犯罪
    之成立無涉，併予敘明，事證明確，被告犯行應堪認定。
二、核被告所為，係犯刑法第二百十二條、第二百十六條之行使偽造特許證罪。被告
    偽造特許證後進而行使之，其偽造之行為應為行使行為所吸收，應論以行使特許
    證罪。又查被告有事實欄所載之犯罪科刑及執行情形，此為被告所供承，復有臺
    灣高等法院被告全國前案紀錄表一份存卷可按，其受有期徒刑之執行完畢後五年
    以內再犯本件有期徒刑以上之罪，係屬累犯，應依法加重其刑。爰審酌被告犯罪
    之動機、態樣、犯罪之手法、所生危害程度及犯罪後之態度等一切情狀，認公訴
    人具體求刑有期徒刑三月為適當，爰量處有期徒刑三月之刑，並諭知易科罰金之
    折算標準，以示懲儆。又扣案偽造之「ＡＡ─一六三六」車牌一面，為被告所有
    供犯罪所用之物，應依法宣告沒收；至被告所有供本案犯罪所用之噴漆，並未扣
    案，本院審認亦無沒收之必要，即不諭知沒收之宣告，併予敘明。
據上論斷，應依刑事訴訟法第二百九十九條第一項前段，刑法第二百十六條、第二百
十二條、第四十七條、第四十一條第一項、第三十八條第一項第二款，罰金罰鍰提高
標準條例第一條前段、第二條，判決如主文。
本案經檢察官高愈杰到庭執行職務。
中      華      民      國      九十      年      一      月    十九    日
                                  臺灣士林地方法院刑事第二庭
                                          法  官  王 梅 英
右正本證明與原本無異。
如不服本判決，應於判決送達後十日內，向本院提出上訴狀。
                                          書記官
中      華      民      國      九十      年      一      月    十五    日
附錄法條：
刑法第二百十二條：
刑法第二百十六條：


司法院資訊處製作；財團法人民間司法改革基金會備份。
